臺灣臺北地方法院民事裁定　　　　　　　 96年度抗字第121號
抗　告　人　丙○○
　　　　　　乙○○
相　對　人　甲○○
上列當事人間請求公示送達事件，抗告人對於中華民國96年1 月
22日本院所為96年度聲字第13號裁定提起抗告，本院裁定如下：
    主  文
抗告駁回。
抗告費用新台幣壹仟元由抗告人負擔。
    理  由
一、抗告意旨略以：相對人雖設籍台北市○○○路○ 段223 巷43
    號3 樓，但經伊多次查訪均未見相對人，且於伊提出之存證
    信函信封批退「拒收」者並非相對人，而是第三人伊敏企業
    股份有限公司（下稱伊敏公司），況無論係伊敏公司拒為代
    收信件抑或是相對人拒收信件，與不知相對人住所並無不同
    ，鈞院90年度執字第20831 號強制執行事件亦准對相對人為
    公示送達，伊既無法藉郵寄將意思表示通知相對人，復無法
    直接見到相對人，自有聲請公示送達之必要，原裁定駁回抗
    告人公示送達之聲請，並非適當等語。
二、按應為送達之處所不明者，受訴法院固得依聲請准為公示送
    達，惟表意人非因自己之過失不知相對人居所，始得依民事
    訴訟法公示送達之規定，以公示送達為意思之通知。而前開
    所謂「不知相對人居所」係指相對人遷移，致表意人不知其
    居所者而言。經查，相對人之戶籍原設於台北市○○○路○
    段223 巷43號3 樓，有戶籍謄本在卷可稽（見原審卷第4 頁
    ），抗告人於民國95年11月9 日依此地址向相對人寄發之信
    函，雖經退回，惟經原審向臺北市政府警察局大安分局查詢
    之結果，相對人確實居住於該址，有臺北市政府警察局大安
    分局96年1 月18日北市警安分戶字第09630104 000號函附卷
    可按（見原審卷第16頁），且依抗告人所提出之郵件信封觀
    之，該信函批退理由為「拒收」（見原審卷第13頁），堪認
    相對人於抗告人寄發存證信函時，確實住於當時戶籍地址即
    「台北市○○○路○ 段223 巷43號3 樓」，並無居住所不明
    之狀況。抗告人聲請公示送達，於法不合，不應准許。原裁
    定因而駁回抗告人之聲請，核無不合，抗告意旨指摘原裁定
    違法，求予廢棄，非有理由，應予駁回。
三、又抗告人雖主張本院90年度執字第20831 號強制執行事件曾
    准對相對人為公示送達云云，並提出台北市中山區公所函、
    公示送達證書、本院公示送達公告、本院執行處函（均影本
    ）為證，然查，准否公示送達，端視是否符合公示送達之要
    件而定，其他案件是否准予公示送達，於本件並無拘束力。
    且上開強制執行事件雖就應送達相對人之分配期日通知准為
    公示送達，惟其同時以郵寄方式寄送分配期日通知至「台北
    市○○○路○ 段223 巷43號3 樓」即相對人之戶籍地址，並
    經相對人之受僱人於96年3 月2 日收受在案，業經本院依職
    權調閱90年度執字第20831 號強制執行事件卷宗查核明確，
    抗告人據此主張原裁定不當，容有誤會。又查相對人已於96
    年7 月11日將戶籍遷移至「台北市○○區○○路1 段171 巷
    14號4 樓」，有相對人最新戶籍資料附卷可稽，抗告人宜逕
    向該址為送達，附此指明。
四、據上論結，本件抗告為無理由，依非訟事件法第21條第2項
    、第24條第1項、第46條，民事訴訟法第495條之1第1項、第
    449條第1項、第78條，裁定如主文。
中　　華　　民　　國　　96　　年　　9 　　月　　28　　日
                        臺灣臺北地方法院民事第三庭
                            審判長法　官　張靜女
                                  法　官　林振芳
                                  法　官　管靜怡
以上正本係照原本作成。
本裁定不得抗告。
中　　華　　民　　國　　96　　年　　9 　　月　　28　　日
                    　　　  　　　書記官　趙郁涵
